【裁判字號】    97,訴,2374
【裁判日期】    980123
【裁判案由】    毒品危害防制條例
【裁判全文】
臺灣臺北地方法院刑事判決              97年度訴字第2374號
公  訴  人  臺灣臺北地方法院檢察署檢察官
被      告  甲○○
                    （現另案於臺灣臺北監獄執行中）
上列被告因違反毒品危害防制條例案件，經檢察官提起公訴（九
十七年度毒偵字第三六九一號），經本院合議庭裁定改依簡式審
判程序審理，茲判決如下：
    主  文
甲○○施用第一級毒品，累犯，處有期徒刑捌月。
    事  實
一、甲○○前於民國八十八年間因施用毒品案件，經本院於八十
    八年七月十四日以八十八年度毒聲字第一七０五號裁定送觀
    察、勒戒，因無繼續施用毒品之傾向，於八十八年七月三十
    日釋放出所，並經臺灣臺北地方法院檢察署檢察官於八十八
    年七月二十八日以八十八年度偵字第一六二五七號為不起訴
    處分確定。復於八十九年間因施用毒品案件，經本院於八十
    九年六月三十日以八十九年度毒聲字第一四八０號裁定送觀
    察、勒戒，經臺灣高等法院於八十九年八月二十五日以八十
    九年度毒抗字第七０一號駁回抗告確定後，於同日入臺灣臺
    北看守所附設勒戒處所觀察、勒戒，因有繼續施用毒品之傾
    向，經檢察官向本院提起公訴並聲請送強制戒治，本院於八
    十九年十月六日以八十九年度毒聲字第二三八一號裁定甲○
    ○令入戒治處所施以強制戒治一年，復經本院於九十年三月
    十五日以九十年度毒聲字第六一四號裁定停止戒治，所餘戒
    治期間交付保護管束，而於九十年四月四日因停止戒治出所
    ，保護管束原至九十年九月二十四日始期滿，經本院依臺灣
    臺北地方法院檢察署檢察官之聲請，於九十年九月十一日以
    九十年度毒聲字第一九九七號裁定撤銷停止戒治，令入戒治
    處所施以強制戒治，於九十一年五月三十一日執行完畢，於
    翌日（六月一日）釋放出所，刑事部分則經本院於九十年二
    月十二日以八十九年度易字第二二九二號判處有期徒刑六月
    確定，於九十一年十一月三十日執行完畢。又於九十三年間
    因施用毒品案件，經本院於九十三年十二月三十一日以九十
    三年度訴字第一一七四號判處有期徒刑一年確定；並於九十
    三年間另因施用毒品案件，經本院於九十四年三月二十九日
    以九十四年度易字第二三六號判處有期徒刑八月確定；上開
    二罪，經本院於九十四年六月七日以九十四年聲字第七六七
    號裁定應執行有期徒刑一年六月確定，於九十五年六月十三
    日縮短刑期假釋出監，假釋中付保護管束，於九十五年八月
    二十二日保護管束期滿執行完畢。再於九十五年間因施用毒
    品案件，經本院於九十六年一月五日以九十五年度訴字第一
    八九三號判處有期徒刑十月確定，經本院依中華民國九十六
    年罪犯減刑條例規定，於九十六年七月十九日以九十六年度
    聲減字第五九三號裁定減為有期徒刑五月確定，甫於九十六
    年九月十二日縮短刑期執行完畢。詎猶不知悔改，明知海洛
    因為毒品危害防制條例第二條第二項第一款所定之第一級毒
    品，依法不得持有及施用，竟基於施用第一級毒品海洛因之
    犯意，於九十七年十月三十日晚間八、九時許，在其位於臺
    北市○○區○○街35之1號住處附近公廁內，以針筒注射之
    方式，施用第一級毒品海洛因一次。嗣經警於九十七年十月
    三十一日下午三時許，持本院所核發之搜索票至甲○○前揭
    住處搜索時，經甲○○同意採尿送驗後始查獲上情。
二、案經臺北市政府警察局中正第二分局報告臺灣臺北地方法院
    檢察署檢察官偵查起訴。
    理  由
一、按本件被告甲○○所犯係死刑、無期徒刑、最輕本刑為三年
    以上有期徒刑以外之罪，其於準備程序就前揭被訴事實為有
    罪之陳述，經本院告知簡式審判程序之旨，並聽取其與公訴
    人之意見後，本院合議庭認無不得或不宜改依簡式審判程序
    進行之處，爰依刑事訴訟法第二百七十三條之一第一項、第
    二百八十四條之一，裁定由受命法官獨任進行簡式審判程序
    ，合先敘明。
二、前揭犯罪事實，業據被告於本院審理時坦承不諱，而其於九
    十七年十月三十一日為警查獲時所採尿液，經送台灣尖端先
    進生技醫藥股份有限公司以酵素免疫分析法（ＥＩＡ）初步
    檢驗，再以氣相層析質譜儀法（ＧＣ／ＭＳ）確認檢驗結果
    ，均係呈嗎啡及可待因陽性反應一節，有該公司九十七年十
    一月七日濫用藥物檢驗報告一份附卷可稽，足證被告自白核
    與事實相符，應堪採信。而被告前於八十八年間因施用毒品
    案件，經本院於八十八年七月十四日以八十八年度毒聲字第
    一七０五號裁定送觀察、勒戒，因無繼續施用毒品之傾向，
    於八十八年七月三十日釋放出所，並經臺灣臺北地方法院檢
    察署檢察官於八十八年七月二十八日以八十八年度偵字第一
    六二五七號為不起訴處分確定；復於八十九年間因施用毒品
    案件，經本院於八十九年六月三十日以八十九年度毒聲字第
    一四八０號裁定送觀察、勒戒，經臺灣高等法院於八十九年
    八月二十五日以八十九年度毒抗字第七０一號駁回抗告確定
    後，於同日入臺灣臺北看守所附設勒戒處所觀察、勒戒，因
    有繼續施用毒品之傾向，經檢察官向本院提起公訴並聲請送
    強制戒治，本院於八十九年十月六日以八十九年度毒聲字第
    二三八一號裁定甲○○令入戒治處所施以強制戒治一年，復
    經本院於九十年三月十五日以九十年度毒聲字第六一四號裁
    定停止戒治，所餘戒治期間交付保護管束，而於九十年四月
    四日因停止戒治出所，保護管束原至九十年九月二十四日始
    期滿，經本院依臺灣臺北地方法院檢察署檢察官之聲請，於
    九十年九月十一日以九十年度毒聲字第一九九七號裁定撤銷
    停止戒治，令入戒治處所施以強制戒治，於九十一年五月三
    十一日執行完畢，於翌日釋放出所，刑事部分則經本院於九
    十年二月十二日以八十九年度易字第二二九二號判處有期徒
    刑六月確定，於九十一年十一月三十日執行完畢；又於九十
    三年間因施用毒品案件，經本院於九十三年十二月三十一日
    以九十三年度訴字第一一七四號判處有期徒刑一年確定；並
    於九十三年間另因施用毒品案件，經本院於九十四年三月二
    十九日以九十四年度易字第二三六號判處有期徒刑八月確定
    ；上開二罪，經本院於九十四年六月七日以九十四年聲字第
    七六七號裁定應執行有期徒刑一年六月確定，於九十五年六
    月十三日縮短刑期假釋出監，假釋中付保護管束，於九十五
    年八月二十二日保護管束期滿執行完畢；再於九十五年間因
    施用毒品案件，經本院於九十六年一月五日以九十五年度訴
    字第一八九三號判處有期徒刑十月確定，經本院依中華民國
    九十六年罪犯減刑條例規定，於九十六年七月十九日以九十
    六年度聲減字第五九三號裁定減為有期徒刑五月確定，甫於
    九十六年九月十二日縮短刑期執行完畢等情，有卷附臺灣高
    等法院被告前案紀錄表一份可按。則被告本件施用毒品犯行
    ，雖係於其九十一年間強制戒治執行完畢釋放後五年後再犯
    ，然其當中已於九十三年、九十五年間，因施用毒品案件經
    法院判決有罪確定，並已執行完畢後出獄，依最高法院九十
    五年度第七次刑事庭會議決議意旨，應認被告其再犯率甚高
    ，實施觀察、勒戒及強制戒治已無法收其實效，亦不合於毒
    品危害防制條例第二十條「五年後再犯」之規定，仍應依該
    條例第十條第一項之規定論處。是本件事證明確，被告犯行
    堪以認定，應依法論科。
三、按海洛因係毒品危害防制條例第二條第二項第一款所規定之
    第一級毒品。是核被告所為，係犯毒品危害防制條例第十條
    第一項之施用第一級毒品海洛因罪。而被告前於八十八年間
    因施用毒品案件，經本院於八十八年七月十四日以八十八年
    度毒聲字第一七０五號裁定送觀察、勒戒，因無繼續施用毒
    品之傾向，於八十八年七月三十日釋放出所，並經臺灣臺北
    地方法院檢察署檢察官於八十八年七月二十八日以八十八年
    度偵字第一六二五七號為不起訴處分確定；復於八十九年間
    因施用毒品案件，經本院於八十九年六月三十日以八十九年
    度毒聲字第一四八０號裁定送觀察、勒戒，經臺灣高等法院
    於八十九年八月二十五日以八十九年度毒抗字第七０一號駁
    回抗告確定後，於同日入臺灣臺北看守所附設勒戒處所觀察
    、勒戒，因有繼續施用毒品之傾向，經檢察官向本院提起公
    訴並聲請送強制戒治，本院於八十九年十月六日以八十九年
    度毒聲字第二三八一號裁定甲○○令入戒治處所施以強制戒
    治一年，復經本院於九十年三月十五日以九十年度毒聲字第
    六一四號裁定停止戒治，所餘戒治期間交付保護管束，而於
    九十年四月四日因停止戒治出所，保護管束原至九十年九月
    二十四日始期滿，經本院依臺灣臺北地方法院檢察署檢察官
    之聲請，於九十年九月十一日以九十年度毒聲字第一九九七
    號裁定撤銷停止戒治，令入戒治處所施以強制戒治，於九十
    一年五月三十一日執行完畢，於翌日釋放出所，刑事部分則
    經本院於九十年二月十二日以八十九年度易字第二二九二號
    判處有期徒刑六月確定，於九十一年十一月三十日執行完畢
    ；又於九十三年間因施用毒品案件，經本院於九十三年十二
    月三十一日以九十三年度訴字第一一七四號判處有期徒刑一
    年確定；並於九十三年間另因施用毒品案件，經本院於九十
    四年三月二十九日以九十四年度易字第二三六號判處有期徒
    刑八月確定；上開二罪，經本院於九十四年六月七日以九十
    四年聲字第七六七號裁定應執行有期徒刑一年六月確定，於
    九十五年六月十三日縮短刑期假釋出監，假釋中付保護管束
    ，於九十五年八月二十二日保護管束期滿執行完畢；再於九
    十五年間因施用毒品案件，經本院於九十六年一月五日以九
    十五年度訴字第一八九三號判處有期徒刑十月確定，經本院
    依中華民國九十六年罪犯減刑條例規定，於九十六年七月十
    九日以九十六年度聲減字第五九三號裁定減為有期徒刑五月
    確定，甫於九十六年九月十二日縮短刑期執行完畢等情，有
    臺灣高等法院被告前案紀錄表一份在卷可考，其於有期徒刑
    執行完畢後，五年內故意再犯本件有期徒刑以上之罪，為累
    犯，應依法加重其刑。爰審酌被告曾因施用毒品案件多次進
    出監獄，於出監後仍繼續施用第一級毒品海洛因，顯見被告
    戒除毒癮之意並不堅決，然施用毒品係自戕行為，對他人危
    害尚輕，且其犯後坦承犯行，態度良好等一切情狀，量處如
    主文所示之刑。
據上論斷，應依刑事訴訟法第二百七十三條之一第一項、第二百
九十九條第一項前段，毒品危害防制條例第十條第一項，刑法第
十一條前段、第四十七條第一項，判決如主文。
本案經檢察官李彥霖到庭執行職務。
中    華    民    國    98    年    1     月    23    日
                臺灣臺北地方法院刑事第十七庭
                              法  官  劉秀君
上正本證明與原本無異。
如不服本判決應於收受送達後10日內向本院提出上訴書狀，並應
敘述具體理由；其未敘述上訴理由者，應於上訴期間屆滿後20日
內向本院補提理由書（圴須按他造當事人之人數附繕本）「切勿
逕送上級法院」。
                              書記官  吳俊龍
中    華    民    國    98    年    1     月    23    日
附錄本案論罪科刑法條全文：
毒品危害防制條例第10條
施用第一級毒品者，處 6 月以上 5 年以下有期徒刑。
施用第二級毒品者，處 3 年以下有期徒刑。


司法院資訊處製作；財團法人民間司法改革基金會備份。
